臺灣花蓮地方法院刑事判決　　　　　　　 96年度易字第265號
公　訴　人　臺灣花蓮地方法院檢察署檢察官
被　　　告　甲○○
　　　　　　　　　　之1號2樓.
上列被告因竊盜等案件，經檢察官提起公訴（96年度偵字第1975
號、第2068號、第2189號、第2338號、第2368號、第2439號、第
2552號），經本院裁定改行簡式審判程序後，判決如下：
    主  文
甲○○犯如附表編號11、12所示之罪，各處如附表編號11、12所
示之刑。又偽造署押，足以生損害於公眾及他人，累犯，處有期
徒刑肆月。偽造「鍾定宇」之署押共拾捌枚（署名及指印各玖枚
）均沒收。應執行有期徒刑拾月。扣案活動扳手、十字螺絲起子
各壹支、老虎鉗、斜口老虎鉗各貳支、偽造「鍾定宇」之署押共
拾捌枚（署名及指印各玖枚）均沒收。又犯如附表編號1至10所
示之罪，各處如附表編號1至10所示之刑，所犯如附表編號1至9
所示之罪，各減為如附表編號1至9所示之刑，並與附表編號10之
罪所處之刑，應執行拘役壹佰貳拾日，如易科罰金，以新臺幣壹
仟元折算壹日。
    事  實
一、甲○○曾於民國92年間因竊盜案件，經臺灣板橋地方法院以
    92年度板簡字第601號案件判處有期徒刑2 月確定，於92年7
    月3 日易科罰金執行完畢。竟仍不知悔改，復意圖為自己不
    法之所有，於如附表編號1至11 所示之時間、地點，以徒手
    竊取如附表編號1至11之所示之物；又於附表編號12 所示之
    時間及地點，持客觀上足以為兇器之活動扳手、十字螺絲起
    子各1支、老虎鉗、斜口老虎鉗各2支，欲卸除高彩英所有由
    丙○○管領之車牌號碼RGI-753 號輕型機車號牌後，竊取該
    車變賣，嗣仍在卸除號牌時，即為丙○○發覺出面制止，並
    報警當場查獲而未遂。又甲○○為警查獲後，為逃避刑責，
    竟基於偽造署押之犯意，於同日在花蓮縣警察局花蓮分局中
    山派出所、花蓮縣警察局花蓮分局及臺灣花蓮地方法院檢察
    署檢察官偵查時，冒用其弟「鍾定宇」之姓名年籍應訊，自
    該日凌晨3時50 分起，在調查（警詢）筆錄、權利告知書、
    逕行逮捕通知書、扣押物品目錄表上，接續偽造「鍾定宇」
    （起訴書誤載為「甲○○」）署押17枚（含署名8枚、指印9
    枚），又自同日下午5時50 分起，在臺灣花蓮地方法院檢察
    署檢察官訊問後在偵訊筆錄上，偽造「鍾定宇」之署名1 枚
    ，足以生損害於偵查機關對於前開案件偵辦之正確性及鍾定
    宇本人，嗣為臺灣花蓮地方法院檢察署訊問後當場為該署法
    警發覺鍾定宇係遭甲○○冒名，而查知上情。
二、案經花蓮縣警察局花蓮分局、吉安分局分別報請及臺灣花蓮
    地方法院檢察署檢察官自動檢舉偵查提起公訴。
    理  由
一、上開犯罪事實，業據被告甲○○於本院審理時均坦承在卷。
    核與被害人劉文凱、陳清榮、陳美慧、何玫芹、魏百秀、邱
    文章、羅惠敏、乙○○、丙○○於警詢時所證述之情節相符
    。此外，復有扣押物品目錄表1紙、贓物認領保管單10 張、
    現場圖2份、照片85張、調查筆錄2份、逕行逮捕通知書、扣
    押物品目錄表、臺灣花蓮地方法院檢察署偵訊筆錄、被告親
    筆簽署「鍾定宇」3遍書面各1份在卷，及活動扳手、十字螺
    絲起子各1支、老虎鉗、斜口老虎鉗各2支扣案足憑。被告自
    白核與事實相符，犯行已堪認定，應依法論科。
二、活動扳手、十字螺絲起子、老虎鉗、斜口老虎鉗質地通常均
    甚堅硬，客觀上自足對人之身體、生命構成威脅，而屬兇器
    無訛。又按刑法上所謂偽造署押，係指未經他人之授權或同
    意，而擅自簽署他人之姓名或劃押（包括以他人之名義按捺
    指印之情形）者而言（最高法院93年度台上字第2057號裁判
    參照）；又本件花蓮縣警察局花蓮分局因被告涉犯竊盜案件
    ，經警依刑事訴訟法之規定逕行拘提或逮捕之通知，無非為
    警察機關因其逕行拘提或逮捕犯罪嫌疑人，認應依刑事訴訟
    法第88條之1第4項規定告知其本人及其家屬，所踐行之程序
    而已，是以被告在該通知之「被通知人簽名捺印欄」下方偽
    簽「鍾定宇」之姓名及按捺指印，僅係處於受通知者之地位
    ，尚不能表示其係有製作何種文書之意思及曾為何項之意思
    表示（此與交通違規人在警員製作之舉發交通違規事件通知
    單上「收受通知聯者簽章」欄內偽簽他人姓名，具有表示收
    到該通知單之意，情形並非相同），自難認應成立刑法第21
    0條之偽造私文書罪（最高法院91年度台非字第294號、第29
    5號裁判參照）。是核被告就如附表編號1至11所為，各係犯
    刑法第320條第1項之竊盜罪、又被告如附表編號12所為，意
    在竊取機車變賣惟僅拆除號牌即為警發覺查獲，該尚未置於
    被告實力支配之下，應係犯刑法第321條第2項、第1項第3款
    之加重竊盜未遂罪，檢察官認係犯刑法第321條第1項第3 款
    加重竊盜既遂罪，尚有未洽。又被告偽造署押犯行，核係犯
    刑法第217條第1項之偽造署押罪，被告先後多次偽造署押犯
    行，乃基於逃避刑責而以單一犯意接續多次行為，侵害一個
    法益，應為接續犯。被告所犯上揭13罪，犯意各別，行為互
    殊，應予分論併罰。查被告曾於92年間因竊盜案件，經臺灣
    板橋地方法院以92年度板簡字第601號案件判處有期徒刑2月
    確定，於92年7月3日易科罰金執行完畢，有臺灣高等法院被
    告前案紀錄表在卷可憑，被告受有期徒刑執行完畢後，5 年
    以內再故意犯本件竊盜罪及偽造署押罪之有期徒刑以上之罪
    ，均為累犯，應依刑法第47條第1 項規定加重其刑。又被告
    如附表編號12犯行已著手攜帶兇器竊盜行為之實施，惟未生
    竊得財物之結果，因之其攜帶兇器竊盜犯行亦尚屬未遂，爰
    依刑法第25條第2 項規定，按既遂犯之刑度，減輕其刑，並
    先加而後減。爰審酌被告已有竊盜前科，雖本件多次竊盜犯
    行所竊得財物價值非重，惟幾經查獲仍一再犯行，復為脫免
    刑責，即冒用他人姓名年籍應訊偽造署押，險使他人無端受
    刑事訴追及徒生司法機關無謂之偵查，犯罪所生危害顯然非
    輕，及其犯罪後尚能坦承犯行等一切情狀，分別量處如主文
    所示之刑並定其應執行刑。末以，扣案之活動扳手、十字螺
    絲起子各1支、老虎鉗、斜口老虎鉗各2支，係供犯罪所用之
    物，且為被告所有，業據被告供承在卷，應依刑法第38條第
    1項第2款宣告沒收；又被告所偽造「鍾定宇」之署押18枚，
    均應依刑法第219條規定沒收。
三、末查中華民國96年罪犯減刑條例業於96年6月15 日經立法院
    三讀通過，並自96年7月16 日施行，被告所犯本件如附表編
    號1至9竊盜罪之時間係在96年4月24 日以前，符合減刑之條
    件，爰依上開條例第2條第1項第3 款之規定，就其宣告刑予
    以減刑2分之1，並諭知減得之刑之易科罰金折算標準。
據上論斷，應依刑事訴訟法第273條之1第1項、第299條第1 項前
段，刑法第320條第1項、第321條第2項、第1項第3款、第25條第
2項、第217條第1項、第51條第5款、第6款、第41條第1項前段、
第47條、第38條第1項第2款、第219 條，刑法施行法第1條之1，
中華民國96年罪犯減刑條例第2條第1項第3款、第7條，判決如主
文。
本案經檢察官孫源志到庭執行職務
中　　華　　民　　國　　96　　年　　9 　　月　　27　　日
　　　　　　　　　刑事第二庭    法　官　林恒祺
上列正本證明與原本無異。
如對本判決不服，應於送達後10日內，向本院提出上訴狀（上訴
狀應記載具體上訴理由並應抄附繕本）告訴人或被害人如對於本
判決不服者，應具備理由請求檢察官上訴，其上訴期間之計算係
以檢察官收受判決正本之日期為準。
中　　華　　民　　國　　96　　年　　9 　　月　　28　　日
                                書記官
附表
┌─┬────┬──────┬───┬────────┬──────┬──────┐
│編│時間    │地點        │被害人│所竊之物        │   主  文   │減刑與否及減│
│號│        │            │      │                │            │刑後所處之刑│
├─┼────┼──────┼───┼────────┼──────┼──────┤
│1 │96年4月1│花蓮縣花蓮市│劉文凱│POLO彩色高領長袖│甲○○竊盜，│減為拘役貳拾│
│  │5日下午5│中山路507之2│      │衫1件、ELLE休閒 │累犯，處拘役│日，如易科罰│
│  │時許    │號「１９９生│      │襪1雙、晶冠液晶 │肆拾日，如易│金，以新臺幣│
│  │        │活百貨世界」│      │顯示收音機1部   │科罰金，以新│壹仟元折算壹│
│  │        │店          │      │                │臺幣壹仟元折│日。        │
│  │        │            │      │                │算壹日。    │            │
├─┼────┼──────┼───┼────────┼──────┼──────┤
│2 │同上月16│同上市○○路│陳清榮│三花彩色圓領衫2 │甲○○竊盜，│減為拘役貳拾│
│  │日上午8 │157號「１９ │      │件、休閒1/2棉襪 │累犯，處拘役│日，如易科罰│
│  │時許    │９生活百貨世│      │1雙、三花彩色寬 │肆拾日，如易│金，以新臺幣│
│  │        │界」店      │      │肩背心1件       │科罰金，以新│壹仟元折算壹│
│  │        │            │      │                │臺幣壹仟元折│日。        │
│  │        │            │      │                │算壹日。    │            │
├─┼────┼──────┼───┼────────┼──────┼──────┤
│3 │同上月17│花蓮縣吉安鄉│陳美慧│PB休閒背心1件、 │甲○○竊盜，│減為拘役貳拾│
│  │日晚間7 │自強路540號 │      │比威力男背心1件 │累犯，處拘役│日，如易科罰│
│  │時許    │「統冠超級市│      │、旅行家棉襪1雙 │肆拾日，如易│金，以新臺幣│
│  │        │場」        │      │、旅行家保健襪1 │科罰金，以新│壹仟元折算壹│
│  │        │            │      │雙、BPJ棉襪1雙  │臺幣壹仟元折│日。        │
│  │        │            │      │                │算壹日。    │            │
├─┼────┼──────┼───┼────────┼──────┼──────┤
│4 │同上日晚│花蓮縣花蓮市│魏百秀│PB短袖圓領衫1件 │甲○○竊盜，│減為拘役貳拾│
│  │間8時許 │莊敬路72號「│      │、PB紳士襪4雙、 │累犯，處拘役│日，如易科罰│
│  │        │7－11統一超 │      │PIERRE CARDIN男 │肆拾日，如易│金，以新臺幣│
│  │        │商」店      │      │休閒襪2雙、學生 │科罰金，以新│壹仟元折算壹│
│  │        │            │      │襪1雙           │臺幣壹仟元折│日。        │
│  │        │            │      │                │算壹日。    │            │
├─┼────┼──────┼───┼────────┼──────┼──────┤
│5 │同上月18│花蓮縣吉安鄉│陳美慧│BEE-ANT平口褲3件│甲○○竊盜，│減為拘役拾伍│
│  │日下午6 │自強路540號 │      │                │累犯，處拘役│日，如易科罰│
│  │時許    │「統冠超級市│      │                │拾日，如易│金，以新臺幣│
│  │        │場」        │      │                │科罰金，以新│壹仟元折算壹│
│  │        │            │      │                │臺幣壹仟元折│日。        │
│  │        │            │      │                │算壹日。    │            │
├─┼────┼──────┼───┼────────┼──────┼──────┤
│6 │同上日晚│花蓮縣花蓮市│邱文章│洗面乳1條       │甲○○竊盜，│減為拘役伍日│
│  │間9時許 │中山路406之2│      │                │累犯，處拘役│，如易科罰金│
│  │        │號「7-11統一│      │                │拾日，如易科│，以新臺幣壹│
│  │        │超商」店    │      │                │罰金，以新臺│仟元折算壹日│
│  │        │            │      │                │幣壹仟元折算│。          │
│  │        │            │      │                │壹日。      │            │
│  │        │            │      │                │            │            │
├─┼────┼──────┼───┼────────┼──────┼──────┤
│7 │同上月19│同上        │同上  │布丁2個         │甲○○竊盜，│減為拘役伍日│
│  │日凌晨0 │            │      │                │累犯，處拘役│，如易科罰金│
│  │時許    │            │      │                │拾日，如易科│，以新臺幣壹│
│  │        │            │      │                │罰金，以新臺│仟元折算壹日│
│  │        │            │      │                │幣壹仟元折算│。          │
│  │        │            │      │                │壹日。      │            │
├─┼────┼──────┼───┼────────┼──────┼──────┤
│8 │同上日凌│花蓮縣吉安鄉│羅惠敏│西雅圖極品咖啡蛋│甲○○竊盜，│減為拘役貳拾│
│  │晨0時20 │建國路一段51│      │捲1盒、皮爾卡登 │累犯，處拘役│日，如易科罰│
│  │分許    │號「7－11統 │      │男休閒襪1雙、PB │肆拾日，如易│金，以新臺幣│
│  │        │一超商」店  │      │短襪1雙         │科罰金，以新│壹仟元折算壹│
│  │        │            │      │                │臺幣壹仟元折│日。        │
│  │        │            │      │                │算壹日。    │            │
├─┼────┼──────┼───┼────────┼──────┼──────┤
│9 │同上月20│同上鄉○○路│陳美慧│紅螞蟻織平褲1件 │甲○○竊盜，│減為拘役貳拾│
│  │日晚間10│532號「統冠 │      │、太陽眼鏡4付   │累犯，處拘役│日，如易科罰│
│  │時許    │超級市場」  │      │                │肆拾日，如易│金，以新臺幣│
│  │        │            │      │                │科罰金，以新│壹仟元折算壹│
│  │        │            │      │                │臺幣壹仟元折│日。        │
│  │        │            │      │                │算壹日。    │            │
├─┼────┼──────┼───┼────────┼──────┼──────┤
│10│同上月25│同上        │同上  │太陽眼鏡1付     │甲○○竊盜，│ 不得減刑   │
│  │日晚間7 │            │      │                │累犯，處拘役│            │
│  │時許    │            │      │                │貳拾日，如易│            │
│  │        │            │      │                │科罰金，以新│            │
│  │        │            │      │                │臺幣壹仟元折│            │
│  │        │            │      │                │算壹日。    │            │
│  │        │            │      │                │            │            │
├─┼────┼──────┼───┼────────┼──────┤            │
│11│96年5月1│同上鄉吉興二│乙○○│電瓶3具         │甲○○竊盜，│            │
│  │0日凌晨4│街300號「鬱 │      │                │累犯，處有期│            │
│  │時45分許│金香花園」  │      │                │徒刑月。  │            │
│  │        │            │      │                │            │            │
│  │        │            │      │                │            │            │
│  │        │            │      │                │            │            │
│  │        │            │      │                │            │            │
│  │        │            │      │                │            │            │
│  │        │            │      │                │            │            │
│  │        │            │      │                │            │            │
│  │        │            │      │                │            │            │
│  │        │            │      │                │            │            │
├─┼────┼──────┼───┼────────┼──────┤            │
│12│同上月13│花蓮縣花蓮市│丙○○│車號RGI-753號輕 │甲○○攜帶兇│            │
│  │日凌晨2 │中山路523號 │      │型機車          │器竊盜未遂，│            │
│  │時10分許│前          │      │                │累犯，處有期│            │
│  │        │            │      │                │徒刑伍月。扣│            │
│  │        │            │      │                │案活動扳手、│            │
│  │        │            │      │                │十字螺絲起子│            │
│  │        │            │      │                │各壹支、老虎│            │
│  │        │            │      │                │鉗、斜口老虎│            │
│  │        │            │      │                │鉗各貳支均沒│            │
│  │        │            │      │                │收。        │            │
│  │        │            │      │                │            │            │
│  │        │            │      │                │            │            │
│  │        │            │      │                │            │            │
│  │        │            │      │                │            │            │
└─┴────┴──────┴───┴────────┴──────┴──────┘
